test/src/gt-desc-yamls/verb-even_gt-desc.ana.yaml
  Verb - máihllehuvvat: # UVVA_IV
    máihllehuvvat+V+IV+Ind+Prs+Du1: máihllehuvve
    máihllehuvvat+V+IV+Err/Orth+Imprt+Du1: máihllehuvvo
    máihllehuvvat+V+IV+Ind+Prt+Pl3: máihllehuvve
    máihllehuvvat+V+IV+Err/Orth+Ind+Prt+Pl3: máihllehuvvo
    máihllehuvvat+V+IV+Cond+Prs+Du1: [máihllehuvaleimme, máihllehuvašeimme]
    máihllehuvvat+V+IV+Cond+Prs+Err/Orth+Du1: [máihllehuvaleimme, máihllehuvašeimme]
    máihllehuvvat+V+IV+Err/Orth+Cond+Prs+Err/Orth+Du1: [máihllehuvošeimme, máihllehuvoleimme]
    máihllehuvvat+V+IV+Err/Orth+Cond+Prs+Du1: máihllehuvošeimme
    máihllehuvvat+V+IV+Cond+Prs+Pl3: [máihllehuvaše, máihllehuvašedje, máihllehuvaledje, máihllehuvale]
    máihllehuvvat+V+IV+Cond+Prs+Err/Orth+Pl3: [máihllehuvaše, máihllehuvašedje, máihllehuvaledje, máihllehuvale]
    máihllehuvvat+V+IV+Pot+Prs+Sg3: [máihllehuvaš, máihllehuvaža]
    máihllehuvvat+V+IV+Err/Orth+Pot+Prs+Sg3: [máihllehuvoža, máihllehuvoš]
    máihllehuvvat+V+IV+Ger: [máihllehuvadin, máihllehuvadiin, máihllehuvadettiin]
    máihllehuvvat+V+IV+Err/Orth+Ger: [máihllehuvodin, máihllehuvodettiin, máihllehuvodiin]

  Verb - bilttasmuvvat: # SMUVVA_IV
    bilttasmuvvat+v1+V+IV+Ind+Prs+Du1: bilttasmuvve
    bilttasmuvvat+v2+V+IV+Ind+Prs+Du1: bilttasnuvve
    bilttasmuvvat+v3+V+IV+Ind+Prs+Du1: bilttasmetne
    bilttasmuvvat+v3+V+IV+Ind+Prs+Du1+Err/Orth: [bilttasmedne, bilttasme]
    bilttasmuvvat+V+IV+Err/Orth-a-á+Ind+Prs+Du1: [bilttasmuvvá, bilttasnuvvá]
    bilttasmuvvat+v1+V+IV+Ind+Prt+Pl3: bilttasmuvve
    bilttasmuvvat+v2+V+IV+Ind+Prt+Pl3: bilttasnuvve
    bilttasmuvvat+v3+V+IV+Ind+Prt+Pl3: [bilttasme, bilttasmedje]
    bilttasmuvvat+V+IV+Err/Orth-a-á+Ind+Prt+Pl3: [bilttasmuvvá, bilttasnuvvá]
    bilttasmuvvat+v1+V+IV+Cond+Prs+Du1: [bilttasmuvaleimme, bilttasmuvašeimme]
    bilttasmuvvat+v2+V+IV+Cond+Prs+Du1: [bilttasnuvaleimme, bilttasnuvašeimme]
    bilttasmuvvat+v3+V+IV+Cond+Prs+Du1: bilttasmivččiime
    bilttasmuvvat+V+IV+Err/Orth-a-á+Cond+Prs+Du1: [bilttasnuvášeimme, bilttasmuváleimme, bilttasnuváleimme, bilttasmuvášeimme]
    bilttasmuvvat+V+IV+Err/Orth-a-á+Cond+Prs+Err/Orth+Du1: [bilttasnuvášeimme, bilttasmuváleimme, bilttasnuváleimme, bilttasmuvášeimme]
    bilttasmuvvat+v1+V+IV+Cond+Prs+Pl3: [bilttasmuvaše, bilttasmuvašedje, bilttasmuvaledje, bilttasmuvale]
    bilttasmuvvat+v2+V+IV+Cond+Prs+Pl3: [bilttasnuvaše, bilttasnuvašedje, bilttasnuvaledje, bilttasnuvale]
    bilttasmuvvat+v3+V+IV+Cond+Prs+Pl3: bilttasmivčče
    bilttasmuvvat+V+IV+Err/Orth-a-á+Cond+Prs+Pl3: [bilttasmuváledje, bilttasmuvále, bilttasmuvášedje, bilttasmuváše, bilttasnuváše, bilttasnuvášedje, bilttasnuvále, bilttasnuváledje]
    bilttasmuvvat+V+IV+Err/Orth-a-á+Cond+Prs+Err/Orth+Pl3: [bilttasmuváledje, bilttasmuvále, bilttasmuvášedje, bilttasmuváše, bilttasnuváše, bilttasnuvášedje, bilttasnuvále, bilttasnuváledje]
    bilttasmuvvat+v3+V+IV+Cond+Prs+Err/Orth+Pl3: bilttasmivččo
    bilttasmuvvat+v1+V+IV+Pot+Prs+Sg3: [bilttasmuvaš, bilttasmuvaža]
    bilttasmuvvat+v2+V+IV+Pot+Prs+Sg3: [bilttasnuvaš, bilttasnuvaža]
    bilttasmuvvat+v3+V+IV+Pot+Prs+Sg3: [bilttasmeš, bilttasmeaš, bilttasmeažžá]
    bilttasmuvvat+V+IV+Err/Orth-a-á+Pot+Prs+Sg3: [bilttasnuváš, bilttasnuváža, bilttasmuváš, bilttasmuváža]
    bilttasmuvvat+v1+V+IV+Ger: [bilttasmuvadin, bilttasmuvadiin, bilttasmuvadettiin]
    bilttasmuvvat+v3+V+IV+Ger: bilttasmettiin
    bilttasmuvvat+v2+V+IV+Ger: [bilttasnuvadin, bilttasnuvadiin, bilttasnuvadettiin]
    bilttasmuvvat+V+IV+Err/Orth-a-á+Ger: [bilttasnuvádin, bilttasnuvádiin, bilttasnuvádettiin, bilttasmuvádin, bilttasmuvádiin, bilttasmuvádettiin]

  Verb - duolmmastuvvat: # DOAROSTUVVA_TV
    duolmmastuvvat+V+TV+Ind+Prs+Du1: duolmmastuvve
    duolmmastuvvat+V+TV+Ind+Prt+Pl3: duolmmastuvve
    duolmmastuvvat+V+TV+Cond+Prs+Du1: [duolmmastuvaleimme, duolmmastuvašeimme]
    duolmmastuvvat+V+TV+Cond+Prs+Err/Orth+Du1: [duolmmastuvaleimme, duolmmastuvašeimme]
    duolmmastuvvat+V+TV+Cond+Prs+Pl3: [duolmmastuvaše, duolmmastuvašedje, duolmmastuvaledje, duolmmastuvale]
    duolmmastuvvat+V+TV+Cond+Prs+Err/Orth+Pl3: [duolmmastuvaše, duolmmastuvašedje, duolmmastuvaledje, duolmmastuvale]
    duolmmastuvvat+V+TV+Pot+Prs+Sg3: [duolmmastuvaš, duolmmastuvaža]
    duolmmastuvvat+V+TV+Ger: [duolmmastuvadin, duolmmastuvadiin, duolmmastuvadettiin]
